臺灣高等法院高雄分院刑事裁定        100年度毒抗字第116號
抗  告  人
即  被  告  張雅惠
上列抗告人因聲請觀察勒戒案件，不服臺灣高雄地方法院中華民
國100 年8 月18日裁定（100 年度毒聲字第890 號），提起抗告
，本院裁定如下：
    主  文
原裁定撤銷。
檢察官之聲請駁回。
    理  由
一、本件抗告意旨略以：抗告人即被告張雅惠（下稱被告）不曾
    施用任何毒品，也不曾被警方採尿送驗。原審裁定書所載之
    事實非被告所犯，應係被告之身分證字號遭人冒用，為此提
    起抗告云云。
二、檢察官聲請意旨略以：被告張雅惠基於施用第二級毒品MDMA
    之犯意，於民國100 年4 月20日6 時25分許，為警採尿時回
    溯96小時內之某時，施用第二級毒品MDMA1 次，嗣於100 年
    4 月20日3 時15分許，在高雄市○鎮區○○路468 號2 樓魅
    力PUB 內，因行跡可疑，為警臨檢，經採尿送驗結果呈MDMA
    類陽性反應。爰依毒品危害防制條例第20條第1 項及觀察勒
    戒處分執行條例第3 條第1 項規定，聲請裁定將被告送勒戒
    處所觀察、勒戒等語。
三、原裁定略以：聲請意旨所列之施用第二級毒品MDMA之事實，
    被告於警詢時雖予以否認，然經警於前揭時間採擷其尿液送
    往台灣檢驗科技股份有限公司以酵素免疫法（EIA ）、氣相
    層析質譜儀（即ＧＣ／ＭＳ）方法檢驗結果，確呈第二級毒
    品MDMA陽性反應等情，有該公司100 年5 月21日出具之濫用
    藥物尿液檢驗報告、毒品案嫌疑人尿液代碼與姓名對照表各
    1 份在卷可參。被告確於採尿時起回溯96小時內某時（不含
    公權力拘束時間），施用第二級毒品MDMA之犯行，堪以認定
    ，從而聲請意旨所載上情與事實相符，從而，本件檢察官聲
    請送觀察勒戒，經核並無不合，應予准許等語。
四、經查，本院將本案高雄市政府警察局前鎮分局於100 年4 月
    20日6 時25分許，採得之被告尿液，與本院囑託高雄市政府
    警察局前鎮分局另對被告本人採集之唾液棉棒3 枝，送請內
    政部警政署刑事警察局比對、鑑定結果，認本案尿液之女性
    DNＡ－STR 型別，與被告本人DNA 型別不同，可排除來自張
    雅惠，有該局100 年12月8 日刑醫字第1000141272號鑑驗書
    附卷可稽，足見為警查獲當時之犯罪嫌疑人並非被告本人乙
    情，應堪認定。
五、綜上所述，原裁定逕以本案採集尿液之檢驗結果，而依毒品
    危害防制條例第20條第1 項規定，裁定被告應送勒戒處所觀
    察、勒戒，自嫌速斷。抗告意旨所陳本件為警查獲之人並非
    被告本人等語，指摘原裁定不當，為有理由，自應將原裁定
    撤銷；又本件聲請人所據以聲請觀察勒戒之尿液檢驗結果，
    既非被告所有，已如前述，自難裁定被告應受勒戒處所觀察
    勒戒，此部份事證明確，本院因認有必要自為裁定，爰裁定
    本件聲請應予駁回。
六、至於本案真正之犯罪嫌疑人涉嫌於為警查獲時冒用被告名義
    應訊及偽造署押等情，自應由聲請人另依法處理，併予敘明
    。
據上論結，應依刑事訴訟法第413 條，裁定如主文。
中    華    民    國  100     年    12    月    30    日
                    刑事第六庭  審判長法  官  翁慶珍
                                      法  官  孫啟強
                                      法  官  石家禎
以上正本證明與原本無異。
不得再抗告。
中    華    民    國   100    年    12    月    30    日
                                      書記官  黃月瞳